【裁判字號】    96,易,3666
【裁判日期】    970704
【裁判案由】    家庭暴力防治法
【裁判全文】
臺灣板橋地方法院刑事判決              96年度易字第3666號
公  訴  人  臺灣板橋地方法院檢察署檢察官
被      告  乙○○
上列被告因違反家庭暴力防治法案件，經檢察官提起公訴（九十
六年度偵緝字第二八○四號），本院判決如下：
    主  文
乙○○違反法院依家庭暴力防治法所為禁止直接或間接騷擾、及
遠離工作場所之民事通常保護令裁定，處有期徒刑月，如易科
罰金，以新臺幣壹仟元折算壹日。
    事  實
一、乙○○為甲○○離婚之前配偶，二人為家庭暴力防治法第三
    條第一款所定之家庭成員，乙○○前因對甲○○有家庭暴力
    行為，業據甲○○向本院家事法庭聲請核發民事通常保護令
    ，本院於民國九十五年四月十日以九十五年度家護字第二一
    六號核發民事通常保護令，裁定命乙○○不得直接或間接對
    甲○○為騷擾行為，乙○○應最少遠離臺北縣永和市○○路
    六九號一至五樓二百公尺，嗣後甲○○並聲請本院延長保護
    令時間，經本院家事法庭以九十六年度家護聲字第十號延展
    前開保護令之時間至九十七年四月十日，該裁定並於九十六
    年四月十日送達於乙○○，並於同年月十三日由臺北縣政府
    警察局三重分局員警勸導乙○○應不得違反前開保護令內容
    。詎乙○○不滿與甲○○離婚後財產未合理分配問題，先前
    已二度違反保護令，且經本院判刑確定（均不構成累犯），
    竟仍基於違反保護令之犯意，於該保護令有效期間內之九十
    六年四月二十六日上午十時三十分許，在臺北縣永和市○○
    路六九號一樓甲○○所經營之早餐店前徘徊約三十分鐘，並
    對店內喊叫甲○○女兒之名字，以此方式違反法院所為上開
    裁定所禁止直接或間接對甲○○騷擾及遠離工作場所之命令
    ，嗣經甲○○報警處理，乙○○逃離現場，始查獲上情。
二、案經甲○○訴由臺北縣政府警察局永和分局報請臺灣板橋地
    方法院檢察署檢察官偵查起訴。
    理  由
一、訊據被告乙○○固不否認前開時地經過告訴人甲○○經營之
    早餐店，惟辯稱伊當初係要去找里長聊天，只是經過哪裡，
    並沒有在告訴人店前逗留，也沒有騷擾告訴人，先前已經因
    為違反保護令被判刑，也執行完畢了，不應該再處罰云云。
    經查：
    (一)被告與告訴人原有婚姻關係，業於九十四年一月二十日經
      本院判決離婚確定，被告前因對甲○○有家庭暴力行為，
      業據告訴人向本院家事法庭聲請核發民事通常保護令，本
      院於九十五年四月十日以九十五年度家護字第二一六號核
      發民事通常保護令，裁定命被告不得直接或間接對告訴人
      為騷擾行為，被告應最少遠離臺北縣永和市○○路六九號
      一至五樓二百公尺，期間屆滿後，告訴人並聲請本院延長
      保護令時間，經本院家事法庭以九十六年度家護聲字第十
      號延展前開保護令之時間至九十七年四月十日，該裁定並
      於九十六年四月十日送達於乙○○，並於同年月十三日由
      臺北縣政府警察局三重分局員警告知被告保護令內容，此
      有本院九十六年家護聲字第十號延長保護令卷宗影本（包
      含保護令、送達回證、臺北縣政府警察局三重分局保護令
      執行紀錄表）在卷可參。是被告顯然知悉上開保護令內容
      。
    (二)次查，被告於偵查及本院九十七年四月二十七日訊問時坦
      承本件犯行，且被告確實於前揭時地經過告訴人經營之早
      餐店即保護令禁止被告接近之地點，並徘徊逗留數十分鐘
      ，業據告訴人於偵查及審理中指證詳實，並提出監視器翻
      拍照片一張為證，是被告有違反保護令之犯行，堪以認定
      。再者，被告如果僅是單純要找里長聊天，亦應遵守保護
      令之內容，遠離臺北縣永和市○○路六九號一樓，不得藉
      故任何理由接近上開地點，況被告如是單純走過告訴人店
      面立即離開，未對告訴人有直接、間接騷擾，告訴人何以
      大費周章報警處理，顯見告訴人所稱被告在該址前方逗留
      徘徊騷擾之證述，較為實在。被告嗣後於審理中改稱並未
      違反保護令之詞，乃畏罪之詞。
    (三)又被告先前二度違反保護令，分別經本院以九十五年度簡
      字第三○九五號判決判處拘役七十日確定、九十六年度易
      字第八九六判決判處有期徒刑三月，經減刑為有期徒刑一
      月十五日確定，分別於九十五年十月二十四日、九十六年
      十二月三十一日執行完畢，惟前開二案件犯罪時間分別為
      九十五年四月間、九十六年三月十六日，與本件犯罪時間
      不同，是本院前開確定案件並非同一案件，自得依法審理
      ，附此敘明。
二、核被告乙○○所為，係違反家庭暴力防治法第六十一條第二
    款、第四款違反保護令罪（起訴書誤載為第一款）。爰審酌
    被告無視本院之民事保護令裁定，先前二度違反保護令、對
    被害人造成心理壓力、本件違反情節尚輕、兼衡其犯罪後一
    度坦承犯行等一切情狀，量處如主文所示之刑，諭知易科罰
    金之折算標準，以資懲儆。
據上論斷，應依刑事訴訟法第二百八十四條之一，第二百九十九
條第一項前段，家庭暴力防治法第六十一條第二款、第四款，刑
法第十一條前段、第四十一條第一項前段，判決如主文。
本案經檢察官顏妃琇到庭執行職務
中    華    民    國    97    年    7     月    4     日
                  刑事第八庭    法  官  絲鈺雲
上列正本證明與原本無異。
如不服本判決，應於判決送達後十日內敘明上訴理由，向本院提
出上訴狀（應附繕本），上訴於臺灣高等法院。
                                書記官  周玉茹
中    華    民    國    97    年    7     月    4     日
家庭暴力防治法第六十一條
違反法院依第十四條第一項、第十六條第三項所為之下列裁定者
，為本法所稱違反保護令罪，處三年以下有期徒刑、拘役或科或
併科新臺幣十萬元以下罰金：
一、禁止實施家庭暴力。
二、禁止騷擾、接觸、跟蹤、通話、通信或其他非必要之聯絡行
為。
三、遷出住居所。
四、遠離住居所、工作場所、學校或其他特定場所。
五、完成加害人處遇計畫。


司法院資訊處製作；財團法人民間司法改革基金會備份。
